【裁判字號】    99,交聲,274
【裁判日期】    990920
【裁判案由】    違反道路交通管理處罰條例聲明異議
【裁判全文】
臺灣基隆地方法院交通事件裁定         99年度交聲字第274號
移送機關即
原處分機關  交通部公路總局臺北區監理所基隆監理站
聲明異議人
即受處分人  甲○○
上列聲明異議人即受處分人因違反道路交通管理處罰條例案件，
對於交通部公路總局臺北區監理所基隆監理站中華民國99年7 月
20日所為之處分（原處分案號：基監字第裁42-AM0000000號、42
-AM0000000號），聲明異議，本院裁定如下：
主  文
異議均駁回。
理  由
一、原處分意旨略以：本件異議人即受處分人（下稱異議人）甲
    ○○將其所有之車號8C-5476 號自用一般小客車，分別於99
    年4 月28日上午10時42分、99年4月30日下午4時35分停放在
    臺北市○○○路○段，因有「在禁止臨時停車處所停車」之
    違規，遂經臺北市政府警察局中山分局執勤員警（下稱舉發
    機關）拍照存證，並以異議人有違反道路交通管理處罰條例
    第56條第1 項第1 款規定之行為逕行舉發違規，後異議人不
    服舉發，於應到案日期前即99年6 月4 日向原處分機關提出
    申訴，經原處分機關函請舉發單位調查結果，仍認異議人有
    上述違規行為，爰依道路交通管理處罰條例第56條第1 項第
    1 款之規定，裁處新臺幣（下同）各900 元，合計1,800 元
    ，於法應無不合等語。
二、異議意旨略以：異議人所有之上開車輛，於上揭時間所停放
    之位置乃為未經徵收之私人土地，並且為建地，此有地籍圖
    謄本影本、土地登記謄本影本、空照圖等可茲證明；又異議
    人停車之處，乃處於紅線之外並不影響該單行道自巷口進入
    之暢通，且其他車輛仍得通行，亦未有妨礙他車通行之情形
    ，為此請求撤銷原處分云云。
三、按設有禁止臨時停車標誌、標線處所不得臨時停車；禁止臨
    時停車處所不得停車；禁止臨時停車線，用以指示禁止臨時
    停車路段，以劃設於道路緣石正面或頂面為原則，無緣石之
    道路，得繪於路面上，距路面邊緣以30公分為度，本標線為
    紅色實線，道路交通安全規則第111條第1項第3款、第112條
    第1項第1款、道路交通標誌標線號誌設置規則第169條第1項
    、第2 項分別定有明文；又汽車駕駛人在禁止臨時停車處所
    停車者，處新臺幣600元以上1,200元以下罰鍰，道路交通管
    理處罰條例第56條第1項第1款亦有明文。
四、經查：
  (一)異議人甲○○於99年4 月28日上午10時42分許及同年月30日
    下午4 時35分許，將車牌號碼8C5476號自用一般小客貨車，
    停放在臺北市○○○路○段57巷處，而經舉發機關拍照等情
    ，為異議人所不爭執，並有舉發機關所拍攝之舉發照片、異
    議人之聲明異議狀及臺北縣政府警察局舉發違反道路交通管
    理事件通知單附卷可稽。
  (二)按道路交通管理處罰條例第3條第1款規定，道路指公路、街
    道、巷衖、廣場、騎樓、走廊或其他供公眾通行之地方。亦
    即道路之目的乃在供公眾通行，故應以是否供公眾通行為認
    定道路之標準。至供公眾通行之公路、街道、巷衖，不論是
    否佔用私人土地，若有維護交通秩序與安全必要，經主管機
    關權衡，繪設相關標線後，人民即有遵守義務。查本件異議
    人將其使用之車輛停放在本件舉發處，該處有劃設紅色標線
    ，係為禁止臨時停車路段，此有舉發機關拍攝之舉發照片、
    道路照片、異議人聲明異議狀所附之照片及臺北市交通管制
    工程處建國北路1 段57巷汽車、機車停車圖層圖籍管理系統
    在卷可參，據此，足認異議人駕駛之車輛停放在臺北市○○
    ○路○段57巷路段，應屬劃設禁止臨時停車之道路無訛，從
    而，異議人確有「在禁止臨時停車處所停車」之違規事實，
    堪予認定。
  (三)復按道路主管機關本得於法令授權範圍內，基於權責對於各
    項行政措施包括道路設計、交通號誌、標誌、標線之設置、
    更動為具體裁量、規劃，以求達成道路充分有效能利用、維
    持交通秩序、保障道路使用人往來便利與安全之行政目的，
    除有違背法令或明顯矛盾、錯誤，縱司法機關亦不得涉入此
    行政權核心領域，而民眾對於行政機關具體行政措施如有意
    見，自應循行政爭訟為之，然於主管機關為相應之處置前，
    汽車駕駛人仍應遵守既有之標線、標誌，要無任意違反道路
    交通安全規則，是異議人雖辯稱其停車之處所係私有土地且
    停車於該處並不影響該道路交通之暢通云云，仍無免其違規
    之事實，併與敘明。
五、綜上所述，本件異議人於上述時、地，駕駛上開自用一般小
    客車，有在禁止臨時停車處所停車之違規事實，應可認定，
    原處分機關依道路交通管理處罰條例第56條第1項第1款，並
    參酌違反道路交通管理事件統一裁罰基準及處理細則之規定
    ，裁處異議人罰鍰新臺幣各900元，合計1,800元，於法即無
    不當，從而，異議人之異議為無理由，應予駁回。
六、據上論斷，應依道路交通案件處理辦法第19條，裁定如主文
    。
中    華    民    國    99    年    9   月     20     日
                  交通法庭  法  官  黃梅淑
以上正本證明與原本無異。
對於本件裁定如有不服，應於收受送達後5日內，向本院提出抗
告書狀，敘述抗告之理由，抗告於臺灣高等法院。
中    華    民    國    99    年    9   月     20     日
                            書記官  丁妍君

司法院資訊處製作；財團法人民間司法改革基金會備份。
